臺灣臺北地方法院民事裁定
109年度訴字第8336號
抗  告  人
即  原  告  劉義雄
訴訟代理人  丁啓修律師
相  對  人
即  被  告  陳玄州
上列當事人間請求返還停車位等事件，抗告人對於民國109 年11
月25日本院所為之109年度訴字第8336 裁定提起抗告，本院裁定
如下：
    主  文
本院民國109年11月25日所為109年度訴字第8336號裁定撤銷。 
    理  由
一、按原法院或審判長認抗告為有理由者，應撤銷或變更原裁定
    ，民事訴訟法第490條第1 項定有明文。又民事訴訟法第138
    條所規定之寄存送達，限於不能依同法第136條及第137條規
    定為送達者，始得為之。倘其送達之處所並非應受送達人之
    住居所、事務所或營業所，即不得於該處所為寄存送達。如
    於該處所為寄存送達，應於應受送達人實際領取該訴訟文書
    時，始生送達之效力（最高法院90年度台抗字第33號判決意
    旨參照）。
二、抗告意旨略以：抗告人於民國109 年10月12日提起本件訴訟
    ，經本院於109年10月21日裁定命伊於收受送達後5日內繳納
    第一審裁判費新臺幣（下同）1萬5,850元（下稱系爭補費裁
    定），本院嗣於109年11月25日以未繳納第一審裁判費為由
    ，裁定駁回原告之訴（下稱系爭駁回裁定），然伊於起訴時
    已委任丁啓修律師為其訴訟代理人，並於起訴狀記載其營業
    地址為「新北市○○區○○路0段000號2樓」（下稱明志路址）
    ，本院未將系爭補費裁定送達明志路址，自非合法送達，系
    爭駁回裁定應不合法等語。
三、經查，抗告人於109年10月12日起訴時，委任丁啓修律師為
    訴訟代理人，並記載明志路址為事務所地址等情，有起訴狀
    在卷可稽（見本院卷第5頁）。本院嗣僅將系爭補費裁定向
    抗告人提出委任狀所載丁啓修律師之事務所地址即「臺北市
    ○○區○○○路0段00號4樓之2」（下稱復興南路址）為送達，因
    未獲會晤應受送達人或其同居人、受僱人，而於109年10月2
    7日將郵件置於新生南路派出所辦理寄存送達，亦有送達證
    書附卷可憑（見本院卷第43頁）。而丁啓修律師委任狀所載
    之事務所原設於復興南路址，業於109年9月間租約到期，該
    址於109年10月間已非其事務所地址，此有電話紀錄在卷為
    憑（見本院卷第74頁），是系爭補費裁定於109年10月間向
    復興南路址為寄存送達，即非適法，自應以抗告人實際領取
    系爭補費裁定時即109年12月11日（見本院卷第65頁），始
    生送達之效力。從而，本院於109年11月25日以抗告人未於
    系爭補費裁定諭知期限內繳納第一審裁判費為由，而駁回其
    起訴，於法自有未合，本件抗告應有理由，爰依首揭規定，
    自為撤銷系爭駁回裁定。 
四、爰依民事訴訟法第490條第1項規定，裁定如主文。
中　　華　　民　　國　　110 　年　　2 　　月　　3 　　日
                  民事第七庭  法　官　陳  瑜
以上正本係照原本作成。
如不服本裁定應於送達後10日內向本院提出抗告狀，並繳納抗告
費新臺幣1,000元。　　　　　
中　　華　　民　　國　　110 　年　　2 　　月　　3 　　日
                              書記官  張惠晴